# 请教陈版关于长投与合并的问题.

提问人：wincolin 时间：2019-01-03 22:47:59
问题 1 ：上市公司 B 收购上市公司 A 的子公司 100% 股权，于 2017 年12 月 30 日前已完成董事会及股东大会决议、签订了相关转让、已办理了必要的财产权交接手续、购买方实际上已经控制了被购买方的财务和经营政策，并享有相应的收益和风险；但由于上市公司付款流程需要审批，故付款时间为 2018 年 1 月份（50% 以上），工商变更也在 2018 年 1 月份完成；非同控下的购买日是 2017 年 12 月还是 2018 年 1 月？
问题 2 ：上市公司C 原持有子公司 D 股份70%， 2017 年 12 月份外转让10%，但相关转让情况没有对外公告，也没有相关款项收付（且短期内不会收付，截止 2018 年底也没收付），但是该股权变更对应的工商信息已变更完成，该种情况下是否可认定长期股权投资完成转让？账上如何处理？

回答人：chenyiwei
1 、这类事项，工商变更日期和付款日期不是判断购买日的主要因素。关键是 “已办理了必要的财产权交接手续、购买方实际上已经控制了被购买方的财务和经营政策，并享有相应的收益和风险”的判断，有无充分、适当是审计证据予以证明。
2 、为何股权转让款一直未收取？受让方对付款提供了哪些有效担保？受让方是否已就该 10% 股权享有股东权利？

提问人：wincolin 时间：2019-01-04 11:27:23
陈版，问题 1 ：对于准则规定购买日确定的 5 个条件中，仅款项支付及工商变更在 2018 年 1 月完成，其他条件均在 2017 年 12 月已达成，该上市公司的情况是被处置的子公司本年亏损，如果 12 月前实现丧控，合并层面投资收益为正数且金额较大，如果没能实现丧控，本年对合并层面的损益影响为负数，时间点较为敏感；此种情况下审计人员是否应该谨慎考虑？
问题 2 ：该股权转让主要是转让给新设立的员工持股平台，款项不会再支付，但受让方已就该 10% 股权享有股东权利，是否视为 0 元转股作股份支付就可以？

回答人：chenyiwei
1 、综合考虑，采用更谨慎的立场，可要求完成工商变更及 100%股权款支付。 2 、可能要考虑适用股份支付准则。